臺灣高等法院高雄分院刑事判決　　　　94年度上訴字第557 號
上　訴　人　臺灣屏東地方法院檢察署檢察官
被　　　告　甲○○
上列上訴人因被告違反毒品危害防制條例案件，不服臺灣屏東地
方法院94年度訴緝字第8 號中華民國94年4 月8 日第一審判決（
起訴案號：臺灣屏東地方法院檢察署92年度毒偵字第1699號），
提起上訴，暨同署檢察官移送併辦（同署94年度毒偵字第980 號
），本院判決如下：
    主  文
原判決撤銷。
甲○○連續施用第一級毒品，累犯，處有期徒刑壹年肆月。
    事  實
一、甲○○曾於民國82年間因違反麻醉藥品管理條例、違反麻醉
    藥品管理條例案件、煙毒、偽造文書等案件，分經台灣屏東
    地方法院判處有期徒刑7 月、8 月、3 年2 月、6 月，應執
    行有期徒刑4 年1 月確定，經入監執行後，於85年6 月7 日
    縮短刑期假釋出監，其於假釋期間又因違反麻醉藥品管理條
    例案件，復經同院判處有期徒刑8 月確定，經撤銷假釋後，
    再執行殘刑有期徒刑2 年10月26日及有期徒刑8 月，於91年
    5 月27日假釋期滿執行完畢。又因施用毒品案件，經同院以
    87年度毒聲字第270 號裁定送勒戒處所觀察、勒戒後，因有
    繼續施用傾向，經同院以89年度毒聲字第624 號裁定強制戒
    治，再由同院以88年度毒聲字第430 號裁定停止強制戒治付
    保護管束，保護管束期滿，經臺灣屏東地方法院檢察署檢察
    官於88年10月29日以88年度戒毒偵字第109 號不起訴處分確
    定。詎甲○○仍無法戒除毒癮，復於91年間因施用毒品案件
    ，又經臺灣屏東地方法院檢察署檢察官提起公訴並聲請強制
    戒治，嗣經同院判處罪刑並定應執行有期徒刑為1 年4 月，
    強制戒治部分，則因戒治成效合格，而於92年8 月19日停止
    戒治出所並付保護管束。其竟於不起訴處分確定後5 年內，
    仍基於施用海洛因之概括犯意，於保護管束期間內之92年10
    月1 日上午10時許起至94年3 月11日下午10時許止，在其位
    於屏東縣高樹鄉○○村○○路8 號住處等地，以將海洛因粉
    末放入注射針筒加水稀釋後，持注射針筒施打手臂之方法，
    施用第一級毒品海洛因多次。嗣於92年10月2 日上午10時50
    分許，在臺灣屏東地方法院檢察署觀護人室為觀護人採尿送
    驗查獲；復於94年3 月12日下午3 時30分許，在台中市○區
    ○○街225 巷2 號前因他案為警緝捕經採尿送驗而再度查獲
    ，並扣得與本件無關之安非他命殘渣袋1 個、使用過之錫箔
    紙1 張。
二、案經臺灣屏東地方法院檢察署檢察官偵查起訴，併經同署檢
    察官移送本院併辦。
    理  由
一、訊據被告甲○○（下稱被告）對於上開時地連續施用第一級
    毒品海洛因之事實坦承不諱，且被告被查獲後2 次經採其尿
    液送驗，均呈嗎啡陽性反應，此有長榮大學92年10月16日管
    藥認可字第11號確認報告、中山醫學大學附設醫院報告日期
    94年3 月24日流水號0000000 號檢驗報告各1 份附卷可佐，
    其自白與事實相符，應堪採信。又被告前因施用毒品案件，
    經臺灣屏東地方法院檢察署檢察官以88年度戒毒偵字第109
    號為不起訴處分確定，被告於不起訴處分確定後5 年內再犯
    毒品危害防制條例第10條之罪，經裁定送強制戒治，並被判
    處有期徒刑1 年4 月確定，被告於停止強制戒治、付保護管
    束期間再犯本件施用第一級毒品案件，經裁定撤銷停止戒治
    等情，有臺灣屏東地方法院檢察署刑案資料查註紀錄表、臺
    灣高等法院被告前案紀錄表各1 份在卷足憑，事證明確，被
    告施用海洛因之犯行堪予認定。
二、按海洛因為毒品危害防制條例第2 條第2 項第1 款所稱之第
    一級毒品，不得無故持有、施用。核被告所為，係犯同條例
    第10條第1 項之施用第一級毒品罪；其施用前持有海洛因之
    低度行為，為其後施用之高度行為所吸收，不另論罪。被告
    於94年3 月12日下午3 時30分許因施用毒品經警查獲而移送
    併辦部分，核與已起訴部分具有連續犯之裁判上一罪之關係
    ，為起訴效力所及，本院自應併予審理。其前後多次施用海
    洛因之犯行，方法相同，觸犯構成要件相同之罪名，顯係基
    於概括犯意而為之，為連續犯，應以一罪論並加重其刑。被
    告曾於民國82年間因違反麻醉藥品管理條例、違反麻醉藥品
    管理條例案件、煙毒、偽造文書等案件，分經台灣屏東地方
    法院判處有期徒刑7 月、8 月、3 年2 月、6 月，應執行有
    期徒刑4 年1 月確定，經入監執行後，於85年6 月7 日縮短
    刑期假釋出監，假釋期間又因違反麻醉藥品管理條例案件，
    復經同院判處有期徒刑8 月確定，經撤銷假釋後，再執行殘
    刑有期徒刑2 年10月26日及有期徒刑8 月，於91年5 月27日
    假釋期滿執行完畢，有臺灣高等法院被告全國前案紀錄表、
    臺灣屏東地方法院檢察署刑案資料查註紀錄表各1 份在卷可
    按，其受有期徒刑之執行完畢後，5 年之內再犯有期徒刑以
    上之本罪，為累犯，應依法加重其刑，並遞加重之。
三、原審予以論科，固非無見；惟查：被告因連續施用海洛因，
    而於94年3 月12日下午3 時許為警查獲經移送併辦部分，原
    審未及審酌，尚有未洽。檢察官執此提起上訴，非無理由，
    應將原判決撤銷改判。爰審酌被告前有多次刑事前科，素行
    不良；於施用毒品經判處罪刑並送強制戒治釋放後仍一再施
    用，顯見陷溺已深，惟其事後直承犯行，尚具悔意，且本件
    犯罪之本質係自戕性之犯罪等一切情狀，量處有期徒刑1 年
    4 月。至94年3 月12日查扣之安非他命殘渣袋1 個、使用過
    之錫箔紙1 張，均與本件尚無關涉，不另諭知沒收。
四、據上論斷，應依刑事訴訟法第369 條第1 項前段、第364 條
    、第299 條第1 項前段，毒品危害防制條例第10條第1 項、
    刑法第11條前段、第56條、第47條，判決如主文。
本案經檢察官許月雲到庭執行職務。
中　　華　　民　　國　　94　　年　　6 　　月　　10　　日
            刑事第五庭    審判長法  官  曾永宗
                                法  官  邱永貴
                                法  官  陳明富
以上正本證明與原本無異。
如不服本判決應於收受本判決後10日內向本院提出上訴書狀，其
未敘述上訴理由者，並得於提起上訴後10日內向本院補提理由書
狀（均須按他造當事人之人數附繕本）「切勿逕送上級法院」。
中　　華　　民　　國　　94　　年　　6 　　月　　10　　日
                                  書記官  張宗芳
附錄本件論罪科刑法條：
毒品危害防制條例第10條第1項
施用第一級毒品者，處 6 月以上 5 年以下有期徒刑。
